【裁判字號】    97,審訴,2986
【裁判日期】    971128
【裁判案由】    毒品危害防制條例
【裁判全文】
臺灣桃園地方法院刑事判決            97年度審訴字第2986號
公  訴  人  臺灣桃園地方法院檢察署檢察官
被      告  甲○○
指定辯護人  本院公設辯護人  陳瑞明
上列被告因違反毒品危害防制條例案件，經檢察官提起公訴（97
年度毒偵字第4220號），嗣被告於準備程序進行中為有罪之陳述
，經本院合議庭裁定由受命法官獨任進行簡式審判程序後，聲請
改依協商程序而為判決，本院判決如下：
    主  文
甲○○施用第一級毒品，累犯，處有期徒刑陸月，扣案之海洛因
壹包連同包裝袋壹只（毛重零點肆公克，因鑑驗使用零點零貳公
克）沒收銷燬之。又施用第二級毒品，累犯，處有期徒刑伍月。
應執行有期徒刑拾月，扣案之海洛因壹包連同包裝袋壹只（毛重
零點肆公克，因鑑驗使用零點零貳公克）沒收銷燬之。
    事實及理由
一、本件被告所犯係死刑、無期徒刑或最輕本刑為3 年以上有期
    徒刑以外之罪，其於準備程序中就被訴事實為有罪之陳述，
    經本院告知簡式審判程序之旨，並聽取公訴人、被告及辯護
    人之意見後，爰依刑事訴訟法第273 條之1 第1 項規定合議
    裁定由受命法官獨任進行簡式審判程序。
二、甲○○前有違反毒品危害防制條例、侵占、竊盜等前科，其
    中於民國93年間，因施用毒品案件，經本院以94年度訴字第
    881 號判決判處有期徒刑6 月確定，又於94年間，因施用毒
    品案件，經本院以94年度易字第935 號判決判處有期徒刑6
    月確定；另於94年間，因施用竊盜案件，經本院以94年度易
    字第1172號判決判處有期徒刑10月確定，上揭數罪，經接續
    執行，於96年2 月16日假釋出監並交付保護管束，後經撤銷
    假釋，尚餘殘刑6 月又7 日，嗣中華民國96年度罪犯減刑條
    例公佈施行並經本院裁定減刑分別減為有期徒刑3 月、3 月
    、5 月確定後，於97年6 月24日經臺灣桃園地方法院檢察署
    檢察官以97年度執更字第1176號以減刑前已執畢簽結，而於
    96年7 月16日該條例施行之日已執行完畢（最高法院97年度
    台非字第302 號判決參照）（構成累犯）。
三、被告另於89年間，因施用毒品案件，經本院以89年度毒聲字
    第5023號裁定送觀察、勒戒後，因無繼續施用毒品之傾向，
    於89年9 月11日釋放出所執行完畢，該次施用毒品犯行，並
    經臺灣桃園地方法院檢察署檢察官於89年9 月11日以89年度
    毒偵字第3632號為不起訴處分確定；復於於前開觀察、勒戒
    執行完畢後5 年內，即92年間又因施用第一級毒品案件，經
    本院以94年度訴字第881 號判決判處有期徒刑6 月確定。猶
    不知悛悔，明知海洛因、甲基安非他命係業經公告列為毒品
    危害防制條例第2條 第2 項第1 款、第2 款之第一、二級毒
    品，不得非法持有、施用，竟基於施用第一級毒品海洛因之
    犯意，於97年7 月21日上午9 時許，在桃園縣楊梅鎮水美里
    水尾59之1 號住處，施用第一級毒品海洛因1 次；另基於施
    用第二級毒品甲基安非他命之犯意，於97年7 月21日某時，
    在上址施用第二級毒品甲基安非他命1 次。嗣於同日上午11
    時50分許，在同縣平鎮市○○路○ 段與66號快速道路交岔路
    口處為警查獲，並扣得第一級毒品海洛因1 小包（毛重0.4
    公克，，因鑑驗使用0.02公克），始悉上情。案經桃園縣政
    府警察局楊梅分局報請臺灣桃園地方法院檢察署檢察官偵查
    後起訴。
四、證據名稱：
  (一)被告於本院準備程序中之自白。
  (二)台灣檢驗科技股份有限公司濫用藥物尿液檢驗報告暨桃園縣
    政府警察局楊梅分局尿液暨毒品檢體真實姓名與編號對照表
    各1 份附卷可稽。
  (三)海洛因1 包連同包裝袋1 只（毛重0.4公克，因鑑驗使用0.0
    2 公克）扣案可資佐證。
五、本件經檢察官與被告於審判外達成協商之合意且被告已認罪
    ，其合意內容為：就其施用第一級毒品部分，被告願受科刑
    範圍為有期徒刑6 月，就其施用第二級毒品部分，被告願受
    科刑範圍為有期徒刑5 月，應執行有期徒刑10月。經查，上
    開協商合意並無刑事訴訟法第455 條之4 第1 項所列情形之
    一，檢察官聲請改依協商程序而為判決，本院爰不經言詞辯
    論，於協商合意範圍內為協商判決，合予敘明。
六、末查，扣案之白色粉末1 包連同包裝袋1 只（毛重0.4 公克
    、因鑑驗使用0.02公克），經送鑑定結果，確含海洛因成分
    ，有台灣檢驗科技股份有限公司濫用藥物檢驗報告1 紙在卷
    可稽，應依毒品危害防制條例第18條第1 項前段規定，沒收
    銷燬之，包裝袋亦一併沒收銷毀。包裹第一級毒品海洛因之
    包裝袋與前開海洛因毒品無從完全剝離，併依毒品危害防制
    條例第18條第1 項前段規定，沒收銷燬之。
七、應適用之法條：刑事訴訟法第273 條之1 第1 項、第455 條
    之4 第2 項、第455 條之8 ，毒品危害防制條例第10條第1
    項、第2 項、第18條第1 項前段，刑法第11條、第47條第1
    項、第51條第5 款。
八、本判決除有刑事訴訟法第455 條之4 第1 項第1 款、第2 款
    、第4 款、第6 款、第7 款所定情形之一，或違反同條第2
    項規定者外，不得上訴。
九、如不服本件判決，得自收受判決送達之日起10日內，向本院
    提出上訴書狀，上訴於第二審法院。
本案經檢察官潘怡華到庭執行職務。
中    華    民    國    97    年    11    月    28    日
                  刑事庭    法  官  徐  培  元
以上正本證明與原本無異。
                            書記官  楊  美  慧
中    華    民    國    97    年    11    月    28    日
附錄本件論罪科刑法條：
毒品危害防制條例第10條
施用第一級毒品者，處六月以上五年以下有期徒刑。
施用第二級毒品者，處三年以下有期徒刑。


司法院資訊處製作；財團法人民間司法改革基金會備份。
